# 民生银行 7 天理财产品

提问人：Lois2020 时间：2022-07-09 16:30:25
陈版：
您好！企业近期购买了民生银行的 7 天理财产品，理财产品的相关信息如下：
1 、产品名称：聚赢股票-挂钩沪深 300 指数看涨二元结构性存款（标准款（SDGA220678N）
2 、产品类型：保本浮动收益型
3 、本结构性存款产品销售所募集资金 本金部分按照存款管理，并以该存款收益部分与交易对手叙作和沪深 300 指数（万得代码：000300.SH）挂钩的金融衍生品交易。
当F≥100%×I，产品年化收益率=1.82%；当F＜100%×I，产品年化收益率=1.55%；其中
F为挂钩标的期末观察日定盘价格，I为挂钩标的期初观察日定盘价格。
根据产品的描述：所募集资金按照存款管理，收益依据沪深 300 指数计算，相当于看涨期权。按照这个逻辑，该理财产品应该符合本金+利息的要求，即通过SPPI测试。加上合同约定不可提前赎回，所以是否按照“其他流动资产列示”？

回答人：chenyiwei
不可以这样理解。此类 7 天理财产品类似于结构性存款，应分类为“以公允价值计量且其变动计入损益的金融资产”，列报为交易性金融资产。
该项产品的未来现金流量取决于挂钩的金融指数，且该指数不是利率，故其合同现金流量特征不满足“本金+利息”的基本借贷安排。故不可以视同定期存款列报为其他流动资产，而应整体作为一项以公允价值计量且其变动计入损益的金融资产。